臺灣臺北地方法院刑事判決　　　　　　　94年度簡上字第32號
上　訴　人
即　被　告　丙○○
選任辯護人　張曼隆律師
上列上訴人即被告因竊盜案件，不服本院93年度簡字第3035號，
中華民國93年12月27日第一審簡易判決（聲請簡易判決處刑
案號：93年度偵字第20437號），提起上訴，本院管轄之第二審
合議庭判決如下：
    主  文
上訴駁回。
丙○○緩刑參年。
    事  實
一、丙○○明知置放於臺北市○○區○○街1號中山足球場東側
    極限運動場內之滑板遊具（含其上之結構不鏽鋼片，下稱系
    爭滑板遊具）雖已荒廢停用、然仍屬他人所有之動產而非經
    拋棄所有權之無主物，竟意圖為自己不法之所有，於民國93
    年9月21日下午3時許，攜帶其所有、客觀上足以殺傷人身、
    得供兇器使用之鐵鎚1把、一字型及十字型螺絲起子各1把，
    進入設有鐵絲網圍籬、然出入口未設門禁而可任不特定人自
    由進出之前開極限運動場內，持前開鐵鎚1把、一字型及十
    字型螺絲起子各1把，將臺北市政府設置所有，並由中華民
    國極限運動協會向臺北市政府認養並負責維修保管之系爭滑
    板遊具上結構不鏽鋼片自系爭滑板遊具之木板上撬開，擬拆
    卸竊取該不鏽鋼片變賣牟利，惟丙○○尚未將該不鏽鋼片完
    全自系爭滑板遊具拆離而置於自己實力管領之下，即為中華
    民國極限運動協會秘書長乙○○發現報請臺北市政府警察局
    中山分局圓山派出所員警甲○○當場查獲而未得逞，並扣得
    丙○○所有之前開鐵鎚1把、一字型及十字型螺絲起子各1把
    。
二、案經中華民國極限運動協會訴由臺北市政府中山分局移送臺
    灣臺北地方法院檢察署檢察官偵查並聲請簡易判決處刑。
    理  由
一、訊據上訴人即被告丙○○固不諱言有於前開時地持其所有之
    鐵鎚1把、一字型及十字型螺絲起子各1把拆解系爭滑板遊具
    之結構不鏽鋼片，準備變賣牟利，然尚未將該不鏽鋼片完全
    自系爭滑板遊具拆解而置於自己實力管領之下即為警查獲等
    情，核與證人即中華民國極限運動協會秘書長乙○○、本件
    查獲員警甲○○等證述內容相符，並有卷附現場蒐證照片4
    幀、現場照片4幀、扣案鐵鎚1把、一字型及十字型螺絲起子
    各1把等可資佐證，然被告矢口否認有何竊盜犯行，辯稱：
    伊認為系爭滑板遊具均為廢棄物，故並無為自己不法所有之
    意圖云云，經查：
    (一)系爭滑板遊具（含其上之結構不鏽鋼片）係臺北市政府設
      置所有，並由中華民國極限運動協會向臺北市政府認養並
      負責維修保管，雖已荒廢停用、然仍屬他人所有之動產而
      非無主物等情，業據證人乙○○、甲○○證述明確，證人
      乙○○證稱：「該極限運動場係本協會（按指中華民國極
      限運動協會）負責維修保管。該極限運動場係中華民國極
      限運動協會向臺北市政府所認養。」「（這些東西（按指
      系爭滑板遊具）是否為極限運動場廢棄物？）我們用具像
      電腦一樣，是會淘汰的，會隨著選手的層級而提升，照片
      上的遊具，是91年10月做好的，距今已2、3年了，我們已
      經沒有再使用了。」「（既然這些遊具沒有辦法提供運動
      之用，當時你為何還要主動報案有竊盜情事？）當時我覺
      得這東西還是屬於我們協會的器材，我看到有人在該處敲
      東西，所以我第一個反應就是報警。」「（這些鐵板到外
      面來賣，是否沒有價值？）應該還是可以賣到錢。」「（
      你說這些東西，你今日說你們不想要了，但是這些東西在
      被告拿的時候，還是屬於你們的財產？）是。還是在我們
      管領之下。」等語（見偵卷第12頁、本院94年4月13日審
      判筆錄），證人甲○○亦證稱：「我當場詢問乙○○這（
      按指系爭滑板遊具）是否你們協會所有，是否廢棄物，當
      時乙○○說這不是廢棄物，是他們所有，是活動結束，暫
      時沒有使用遊具，而放在旁邊，他也有聲明這些遊具是他
      們所有。」等語（見本院94年4月13日審判筆錄），且質
      之被告亦供稱：「（你拆卸的鋼板，你是否知道東西是別
      人所有的？）是別人的沒有錯，但我認為這些是廢棄物。
      （你認為是廢棄物的理由為何？）我認為這些東西已經沒
      有用了。（你認為這些東西是別人所有的理由為何？）不
      是我的就是別人所有的。（你是否認為這些東西是極限運
      動場的人所有的？）是。但我認為是廢棄物。」「（你是
      否知道未經他人許可取走他人財物係屬違法？）知道。」
      等語（見本院94年4月13日審判筆錄、偵卷第10頁），且
      系爭滑板遊具係存放於極限運動場鐵絲網圍籬內之水泥地
      上，而非任意丟置，該處雖有些許落葉、然並無雜草叢生
      ，環境並非嚴重髒亂而可能致使人誤認系爭滑板遊具為他
      人拋棄所有權之無主物等情，業經證人乙○○、甲○○證
      述屬實，並經本院核閱卷附現場照片4幀屬實，是系爭滑
      板遊具為他人所有動產之情，於客觀上及被告主觀上均已
      該當；至被告雖一再辯稱系爭滑板遊具為廢棄物云云，且
      證人乙○○於本院訊問時亦附稱有將系爭滑板遊具請人清
      運丟棄之意，若被告事先告知伊有意取去其上不鏽鋼片等
      情，亦會同意被告取走，若遭人私自取走而未發現，亦不
      會在乎等語。然按刑法上竊盜罪之行為客體為他人所有之
      動產，倘非他人拋棄所有權之無主物，即仍屬他人所有之
      動產，無正當合法權原趁人不知以和平手段將該動產置於
      自己實力管領之下，即屬具備不法所有之意圖及竊取之行
      為，至該動產是否現在仍有使用之事實或將來有無拋棄之
      意思，則與竊盜罪之構成無涉，最高法院86年度台上字第
      1668號判決意旨可資參照；且按竊盜罪為非告訴乃論之罪
      ，被害人對於法益之損害有無追究之意，亦與竊盜罪之構
      成無關。系爭滑板遊具既尚未經所有權人或有權處分之人
      現實拋棄其所有權而變為無主物，被告對此亦有主觀上之
      認識，則所有權人或有權處分之人是否現在仍有使用之事
      實或將來有無拋棄之意思，乃至所有權或管理人是否有意
      追究竊盜犯行，即無關犯罪之成立與否，是本件被告辯稱
      並無不法所有之意圖云云，寧無足採。
    (二)又按刑法第321條第1項第3款之攜帶兇器竊盜罪，係以行
      為人攜帶兇器竊盜為其加重條件，此所謂兇器，其種類並
      無限制，凡客觀上足對人之生命、身體、安全構成威脅，
      具有危險性之兇器均屬之，且祇須行竊時攜帶此種具有危
      險性之兇器為已足，並不以攜帶之初有行兇之意圖為必要
      ，無論被告主觀上是否旨在行兇抑僅便利行竊，然在客觀
      上顯具有行兇之危險性，自屬兇器之一種，其中螺絲起子
      為足以殺傷人生命、身體之器械，顯為具有危險性之兇器
      ，最高法院62年度台上字第2489號、70年度台上字第1613
      號、79年度台上字第5253號判例意旨可資參照，本件扣案
      之鐵鎚1把、一字型及十字型螺絲起子各1把，均係金屬鐵
      製品，客觀上足對人之生命、身體、安全構成威脅，具有
      危險性，依前揭判例意旨，均為刑法第321條第1項第3款
      所稱之兇器。綜上所述，本件事證明確，被告犯行堪以認
      定，應依法論科。
二、按已著手於犯罪行為之實行而不遂者，為未遂犯，刑法第25
    條第1項定有明文，本件被告已著手於將系爭滑板遊具上結
    構不鏽鋼片自系爭滑板遊具之木板上撬開，惟尚未將該不鏽
    鋼片完全自系爭滑板遊具拆離而置於自己實力管領之下，即
    為警查獲，應認被告已開始著手實行犯罪構成要件之竊盜行
    為，惟未達於得手之既遂結果。核被告所為，係犯刑法第32
    1條第2項、第1項第3款之攜帶兇器竊盜未遂罪。被告已著手
    於犯罪行為之實施，而未至既遂之結果，為未遂犯，依刑法
    第26條前段規定減輕其刑。又被告所竊取之不鏽鋼片一片，
    係新品始價值約新台幣（下同）1萬元，本件不鏽鋼片因已
    使用耗損，雖仍有財產價值，然已遠無1萬元之價值等情，
    業據本院訊之證人乙○○證述明確，原審以被告犯罪事證明
    確，適用刑法第321條第2項、第1項第3款、第26條前段、第
    41條第1項前段、第38條第1項第2款，罰金罰鍰提高標準條
    例第2條規定，判決被告有期徒刑3月，並諭知易科罰金之折
    算標準及扣案物品之沒收，雖其中量刑時對於竊盜之物品價
    值有所誤認，然綜合以觀，原審認事用法及量刑，仍屬允當
    。被告上訴意旨空言否認犯罪，指摘原判決失當，為無理由
    ，應予駁回。茲斟酌被告前未曾受有期徒刑以上刑之宣告、
    素行尚佳，有卷附臺灣高等法院被告全國前案紀錄表1紙在
    卷可稽，且年事已高，告訴人亦於本院訊問時表示原諒被告
    之意，本院認被告經此起訴審判，當知所警惕，信無再犯之
    虞，原審判決所宣告之刑以暫不執行為適當，併諭知緩刑3
    年，以勵自新。
據上論斷，應依刑事訴訟法第455條之1第1項、第3項、第368條
，刑法第74條第1款，判決如主文。
本案經檢察官許祥珍到庭執行職務
中　　華　　民　　國　　94　　年　　4 　　月　　29　　日
　　　　　　　　　刑事第十二庭  審判長法　官  李英豪
                                      法  官  沈君玲
                                      法  官  張永宏
以上正本證明與原本無異。
不得上訴。
　　　　　　      　　　　　　　　　　書記官　楊灥
中　　華　　民　　國　　94　　年　　4 　　月　　29　　日
附錄本案論罪科刑法條全文
中華民國刑法第321條
犯竊盜罪而有左列情形之一者，處六月以上、五年以下有期徒刑
：
一  於夜間侵入住宅或有人居住之建築物、船艦或隱匿其內而犯
之者。
二  毀越門扇、牆垣或其他安全設備而犯之者。
三  攜帶兇器而犯之者。
四  結夥三人以上而犯之者。
五  乘火災、水災或其他災害之際而犯之者。
六  在車站或埠頭而犯之者。
前項之未遂犯罰之。
